臺灣高等法院臺南分院刑事判決
110年度上訴字第1212號
                                   110年度上易字第617號
上  訴  人  臺灣臺南地方檢察署檢察官
被      告  陳建甫


            陳宗慶


上二人共同                   
選任辯護人  高峯祈律師
上列上訴人因被告違反毒品危害防制條例等案件，不服臺灣臺南
地方法院109年度訴字第1145號、109年度易字第1283號中華民國
110年9月29日第一審判決（起訴案號：臺灣臺南地方檢察署109
年度偵字第7146、9711、10451、10452、13754、14031、14032
號；追加起訴案號：臺灣臺南地方檢察署109年度偵字第19455號
），提起上訴，本院判決如下：
    主  文
一、原判決關於原判決附表二編號1、2所示陳建甫、甲○○共同販
    賣第二級毒品、原判決附表三陳建甫販賣第二級毒品所處罪
    刑，暨各定之應執行刑、緩刑部分，均撤銷。
二、陳建甫、甲○○共同犯附表一編號1、2所示販賣第二級毒品罪
    ，各處如附表一編號1、2所示之刑及沒收。
三、陳建甫犯附表二所示之罪，各處如附表二所示之刑及沒收。
四、其他上訴駁回（即陳建甫、甲○○共同犯附表一編號3販賣第
    二級毒品、被告甲○○持有第二級毒品部分）。
五、第二項、第三項撤銷改判所處之刑，與附表一編號3上訴駁
    回所處之刑，陳建甫應執行有期徒刑肆年陸月，甲○○應執行
    有期徒刑參年拾月。沒收部分併執行之。　　
    事  實
一、陳建甫、甲○○均知悉甲基安非他命屬毒品危害防制條例第2
    條第2項第2款所列管之第二級毒品，不得非法販賣、持有，
    竟以陳建甫所持有如附表三編號7所示蘋果手機（I7，含門
    號0000000000號SIM卡），及甲○○所持有如附表四編號14所
    示OPPO手機作為聯絡工具，分別為下列犯行：
  ㈠陳建甫、甲○○基於販賣第二級毒品以營利之犯意聯絡，於附
    表一所示時間、地點，以附表一所示交易方式，分別販賣附
    表一所示第二級毒品甲基安非他命給張人國、林政睿，並由
    甲○○收取附表一所示價金。
  ㈡陳建甫基於販賣第二級毒品以營利之犯意，於附表二所示時
    間、地點，以附表二所示交易方式，販賣附表二所示甲基安
    非他命給陳宥均、呂仁傑、楊榮欽，並收取附表二所示價金
    。
二、甲○○知悉大麻係毒品危害防制條例第2條第2項第2款所列管
    之第二級毒品，不得非法持有，竟基於持有第二級毒品之犯
    意，於民國109年1月底某日，在臺南市○○區○○路「○○三溫暖
    」內，向身分不詳之人購入大麻（驗前淨重0.143公克，驗
    後淨重0.094公克）而持有之。
三、嗣經警持原審法院法官核發之搜索票，於109年6月1日分別
    至陳建甫、甲○○之住處實施搜索，查獲陳建甫所有如附表三
    所示之物，甲○○所有如附表四所示之物，因而查悉上情。　
    　
四、案經臺南市政府警察局刑事警察大隊移送臺灣臺南地方檢察
    署檢察官偵查起訴、追加起訴。
    理  由
壹、程序部分
一、按於第一審辯論終結前，得就與本案相牽連之犯罪或本罪之
    誣告罪，追加起訴，刑事訴訟法第265條第1項定有明文，檢
    察官於原審言詞辯論終結前，追加起訴被告甲○○涉犯持有第
    二級毒品大麻之犯行，與本案具有一人犯數罪之關係，係同
    法第7條第1款規定所指與本案相牽連之案件，自得追加起訴
    。
二、本院審理範圍
　㈠被告張人國所犯原審判決附表一編號1至3所示販賣第二級毒
    品3罪（即起訴書犯罪事實一㈠部分）、編號4所示轉讓禁藥1
    罪（即起訴書犯罪事實一㈡部分），未據檢察官上訴，被告
    張人國上訴本院後，於本院111年3月1日審理時撤回上訴（
    本院卷第331、337頁），故被告張人國上開犯行業已確定，
    非本院審理範圍。
　㈡被告陳為炘所犯原審判決犯罪事實一㈤所示共同販賣第二級毒
    品1罪（即起訴書犯罪事實一㈥部分），未據檢察官上訴，被
    告陳為炘上訴本院後，於111年2月18日具狀撤回上訴（本院
    卷第255-256頁），故被告陳為炘此部分犯行業已確定，非
    本院審理範圍。
　㈢檢察官上訴書指稱：被告陳建甫、甲○○共同販賣第二級毒品3
    罪（即原審判決附表二編號1-3，起訴犯罪事實一㈢、㈤部分
    ），被告陳建甫販賣第二級毒品6罪（即原審判決附表三編
    號1-6，起訴犯罪事實一㈣部分），原審量刑、定執行刑及均
    諭知緩刑不當，並據檢察官於本院準備程序說明：就原審對
    被告甲○○持有第二級毒品大麻部分（即原審判決犯罪事實二
    ，追加起訴犯罪事實）所處罪刑，雖不爭執，但此部分罪刑
    與被告甲○○前述共同販賣第二級毒品所處罪刑，一併諭知緩
    刑不當，亦在上訴範圍等語（本院卷第220頁），故本院審
    理範圍即前揭檢察官上訴部分。　
三、證據能力
　　本判決引為判斷基礎之被告以外之人審判外之傳聞供述證據
    ，經檢察官、被告及辯護人於本院審理時均同意作為證據使
    用（本院卷第217、286頁），本院審酌該等證據作成時情況
    ，並無違法或不當取證情事，亦無顯不可信或證明力過低，
    而均認為適當，依刑事訴訟法第159條之5規定，均有證據能
    力。另本判決引用之非供述證據，均依法定程序取得，經本
    院審理時逐一提示而為合法調查，與本案待證事實間復具相
    當關聯性，自得據為裁判基礎。
貳、認定犯罪事實所憑之證據及理由
一、附表一被告陳建甫、甲○○共同販賣甲基安非他命部分
　㈠被告陳建甫、甲○○對於附表一所示共同販賣第二級毒品之犯
    罪事實，業於偵查、原審及本院審理時坦承不諱，核與證人
    即購毒者張人國、林政睿於警詢、偵查中證述情節相符（證
    人張人國部分見警一卷第7-8頁，偵二卷第348-389頁；證人
    林政睿部分見警七卷第10-15頁，偵四卷第225-227頁）。
　㈡警方於109年6月1日持原審法院法官核發之搜索票，於109年6
    月1日分別至被告陳建甫、甲○○之住處實施搜索，查獲被告
    陳建甫所有如附表三所示之物、被告甲○○所有如附表四所示
    之物，經檢視扣案附表三編號7所示被告陳建甫持用之蘋果
    手機（I7，門號0000000000號SIM卡）內通訊軟體訊息，發
    現被告陳建甫（LINE暱稱：Patrick）使用該手機內通訊軟
    體LINE與證人張人國（LINE暱稱：「號-阿國」）、林政睿
    （LINE暱稱：「柴柴不是犬」）為附表一所示毒品交易之對
    話訊息，有陳建甫109年6月1日指認犯罪嫌疑人紀錄表、原
    審法院109年聲搜字第578號搜索票2張（受搜索人陳建甫）
    、嘉義縣警察局布袋分局109年6月1日搜索扣押筆錄、扣押
    物品目錄表各2份（受執行人：陳建甫、甲○○）、偵辦陳建
    甫毒品案件照片、偵辦甲○○毒品案件照片、附表三、四所示
    扣案物、通訊照片紀錄表（含被告陳建甫、甲○○臉書頁面截
    圖、被告陳建甫與證人張人國、林政睿間如附表一所示各次
    交易之LINE對話截圖、被告陳建甫與甲○○間之LINE對話截圖
    ）等可資佐證（警三卷第23-24、28-40、43-50頁，警四卷
    第32-36頁，警七卷第23-36頁）。
　㈢扣案被告陳建甫所有如附表三編號3、4所示白色結晶體，經
    鑑驗均檢出第二級毒品甲基安非他命，有高雄市立凱旋醫院
    109年7月20日高市凱醫驗字第65078號濫用藥物成品檢驗鑑
    定書在卷（原審訴字卷一第169頁），扣案被告甲○○所有如
    附表四編號1-12所示白色晶體、細晶體，經鑑驗均檢出第二
    級毒品甲基安非他命，有内政部警政署刑事警察局109年7月
    17日刑鑑字0000000000號鑑定書在卷可稽（偵五卷第275-27
    6頁）。　
　㈣綜上，被告陳建甫、甲○○就附表一共同販賣甲基安非他命自
    白之供述，與事實相符，堪可採信。
二、附表二被告陳建甫販賣甲基安非他命部分　　　
　㈠被告陳建甫對於附表二所示販賣第二級毒品之犯罪事實，業
    於偵查、原審及本院審理時坦承不諱，核與證人即購毒者陳
    宥均、呂仁傑、楊榮欽於警詢、偵查證述情節相符（證人陳
    宥均部分見警六卷第7-11頁，偵四卷第217-218頁；證人呂
    仁傑部分見警六卷第26-30頁，偵四卷第219-221頁；證人楊
    榮欽部分見警六卷第43-47頁，偵四卷第231-233頁）。
　㈡此外，並有陳建甫之原審法院109年聲搜字第578號搜索票、
    嘉義縣警察局布袋分局搜索扣押筆錄、扣押物品目錄表（警
    三卷第28-31頁）、偵辦陳建甫毒品案件照片（警三卷第33-
    36頁）、陳宥均指認犯罪嫌疑人紀錄表（警六卷第12-13頁
    ）、陳建甫與陳宥均（LINE暱稱「Nick」）之LINE對話擷圖
    （警六卷第14-21頁）、呂仁傑指認犯罪嫌疑人紀錄表（警
    卷第31-32頁）、陳建甫與呂仁傑（LINE暱稱「Brian」）之
    LINE對話擷圖（警六卷第33-38頁）、楊榮欽指認犯罪嫌疑
    人紀錄表（警六卷第48-49頁）、陳建甫與楊榮欽（LINE使
    用本名）之LINE對話擷圖（警六卷第50至55頁）等可資佐證
    。
　㈢綜上，被告陳建甫就附表二販賣甲基安非他命自白之供述，
    與事實相符，堪可採信。　　　
三、被告甲○○持有大麻部分
　　被告甲○○對於前揭持有第二級毒品大麻之犯罪事實，亦於偵
    查、原審及本院審理時坦承不諱，並有原審法院搜索票、嘉
    義縣警察局布袋分局109年6月1日搜索扣押筆錄、扣押物品
    目錄表、偵辦甲○○毒品案件照片（警四卷第26-36頁）暨扣
    案如附表四編號13所示查獲之大麻1包、高雄市立凱旋醫院1
    09年7月1日高市凱醫驗字第64928號濫用藥物成品檢驗鑑定
    書（檢出四氫大麻酚、大麻酚，偵五卷第71頁）在卷可資佐
    證。足認被告甲○○此部分自白之供述，與事實相符，堪可採
    信。
四、毒品危害防制條例所規定之販賣毒品罪，雖未明示「營利之
    意圖」為其犯罪構成要件，然「販賣」一語，在文義解釋上
    當然已寓含有買賤賣貴，而從中取利之意思存在。且從商業
    交易原理與一般社會觀念而言，販賣行為在通常情形下，仍
    係以牟取利益為其活動之主要誘因與目的。又政府為杜絕毒
    品氾濫，毒害人民甚深，再三宣導民眾遠離毒品、媒體報導
    既深且廣，對於禁絕毒品之政策，應為大眾所熟悉。再政府
    對於查緝施用、轉讓及販賣毒品無不嚴格執行，且販賣毒品
    罪係重罪，若無利可圖，衡情一般持有毒品者，當不致輕易
    將持有之毒品交付他人。況販賣毒品乃違法行為，非可公然
    為之，且有其獨特之販售路線及管道，亦無公定之價格，復
    可任意增減其分裝之數量，而每次買賣之價量，亦可能隨時
    依市場貨源之供需情形、交易雙方之關係深淺、資力、對行
    情之認知、查緝是否嚴緊，及購買者被查獲時供述購買對象
    之可能性風險評估等諸般事由，而異其標準，非可一概而論
    ，是販賣之利得，誠非固定，而縱使販賣之人從價差或量差
    中牟利方式雖異，其意圖營利之非法販賣行為仍屬同一。從
    而，舉凡有償交易，除足以反證其確係另基於某種非圖利本
    意之關係外，通常尚難因無法查悉其販入價格，做為是否高
    價賣出之比較，諉以無營利之意思而阻卻販賣犯行之追訴。
    本件倘被告2人未販售上開第二級毒品從中牟利，自無平白
    費時、費力，在特定地點交付甲基安非他命與購毒者之理。
    因此，被告陳建甫、甲○○販賣第二級毒品主觀上具有營利之
    意圖，足堪認定。　
五、綜上所述，本案事證明確，被告2人上開犯行，均堪認定，
    應依法論罪科刑。　
參、論罪科刑
一、按行為後法律有變更者，適用行為時之法律，但行為後之法
    律有利於行為人者，適用最有利於行為人之法律，刑法第2
    條第1項定有明文。被告2人本案行為後，毒品危害防制條例
    第4條第2項、第11條第2項、第17條第2項規定業於109年1月
    15日修正公布，同年7月15日起施行。修正前毒品危害防制
    條例第4條第2項之法定刑為「無期徒刑或7年以上有期徒刑
    ，得併科新臺幣1,000萬元以下罰金」，修正後之法定刑為
    「無期徒刑或10年以上有期徒刑，得併科新臺幣1,500萬元
    以下罰金」；修正前毒品危害防制條例第11條第2項之法定
    刑為「2年以下有期徒刑、拘役或新臺幣3萬元以下罰金」，
    修正後之法定刑為「2年以下有期徒刑、拘役或新臺幣20萬
    元以下罰金」；修正前毒品危害防制條例第17條第2項規定
    「犯第4條至第8條之罪於偵查及審判中均自白者，減輕其刑
    」，修正後則規定「犯第4條至第8條之罪於偵查及歷次審判
    中均自白者，減輕其刑」，經比較新、舊法之結果，修正後
    之規定均未較有利於被告，依刑法第2條第1項前段規定，自
    應適用被告2人行為時即修正前毒品危害防制條例第4條第2
    項、第17條第2項，甲○○行為時即修正前毒品危害防制條例
    第11條第2項之規定論處。　　　　　
二、核被告陳建甫、甲○○就犯罪事實一㈠（即附表一）所為，均
    係犯修正前毒品危害防制條例第4條第2項之販賣第二級毒品
    罪；核被告陳建甫就犯罪事實一㈡（即附表二）所為，均係
    犯修正前毒品危害防制條例第4條第2項之販賣第二級毒品罪
    ；被告甲○○就犯罪事實二所為，係犯修正前毒品危害防制條
    例第11條第2項之持有第二級毒品罪。被告2人販賣前持有第
    二級毒品甲基安非他命之低度行為，為其等販賣第二級毒品
    甲基安非他命之高度行為所吸收，均不另論罪。　　
三、起訴意旨雖認為被告陳建甫、甲○○所為附表一編號1犯行，
    係幫助販賣第二級毒品。惟刑法關於正犯、從犯之區別，係
    以主觀之犯意及客觀之犯行為標準，凡以自己犯罪之意思而
    參與犯罪，無論其所參與者是否犯罪構成要件之行為，皆為
    正犯，其以幫助他人犯罪之意思而參與犯罪，其所參與者，
    苟係犯罪構成要件之行為，亦為正犯，必以幫助他人犯罪之
    意思而參與犯罪，其所參與者又為犯罪構成要件以外之行為
    ，始為從犯。而聯絡毒品買賣、交付毒品、收取毒品買賣價
    金等行為，均屬販賣毒品罪構成要件事實之部分行為，苟有
    參與其事，即係分擔實行犯罪行為，自應負共同販賣毒品之
    罪責（最高法院105年度台上字第506號判決意旨參照）。陳
    建甫、甲○○各自分工所參與附表一編號1之聯絡買賣交易內
    容、交付毒品、收取價金，均屬販賣第二級毒品之犯罪構成
    要件行為，顯屬販賣第二級毒品之共同正犯，且經原審蒞庭
    檢察官於原審當庭更正為共同販賣第二級毒品罪（原審訴字
    卷一第144頁、第146-147頁），自無庸引用刑事訴訟法第30
    0條變更起訴法條（最高法院101年度台上字第3805號判決意
    旨參照）。　　
四、被告陳建甫、甲○○就附表一犯行，有犯意聯絡，行為分擔，
    應論以共同正犯。被告陳建甫所犯附表一（3次）、附表二
    （6次）販賣第二級毒品罪（共9次），被告甲○○所犯附表一
    販賣第二級毒品罪（3次）、犯罪事實二持有第二級毒品（
    大麻），均犯意各別，行為互殊，應予分論併罰。
五、刑之減輕
　㈠修正前毒品危害防制條例第17條第2項　　　　　
　　犯毒品危害防制條例第4條至第8條之罪於偵查及審判中均自
    白者，減輕其刑，修正前毒品危害防制條例第17條第2項定
    有明文。查被告2人本案販賣第二級毒品犯行，於偵查、原
    審及本院審理中均自白不諱，已如前述，符合前揭偵、審自
    白減輕規定鼓勵犯罪行為人自白、悔過，以期訴訟經濟、節
    約司法資源而設之立法目的，均應依法減輕其刑。
　㈡毒品危害防制條例第17條第1項　
　⒈犯毒品危害防制條例第4條至第8條、第10條或第11條之罪，
    供出毒品來源，因而查獲其他正犯或共犯者，減輕或免除其
    刑，同條例第17條第1項固有明文。又上揭所稱「毒品來源
    」，係指毒品犯罪行為人原持有供己犯同條項所列各罪的毒
    品，源自何人之謂；所言「查獲」，除指查獲該其他正犯或
    共犯外，並兼及被告所指其毒品來源其事。故所謂「供出毒
    品來源，因而查獲」，須被告詳實地供出毒品來源具體事證
    ，因而使有偵查（或調查）犯罪職權的公務員知悉，而對該
    上游人員發動偵查（或調查），並因而破獲其犯罪者而言。
    具體以言，倘被告所犯同條項所列之罪的犯罪時間，在時序
    上較早於該正犯或共犯供應毒品之時間，縱然該正犯或共犯
    確因被告之供出而被查獲；或其時序較晚於該正犯或共犯供
    應毒品之時間，惟其被查獲之案情與被告自己所犯同條項所
    列之罪的毒品來源無關，均無此減刑寬典的適用（最高法院
    108年度台上字第2734號判決意旨參照）。
　⒉被告陳建甫、甲○○向警方供述其等之毒品來源為LINE暱稱「K
    你的藍」之張祐喆，指出扣案手機通訊軟體中與張祐喆LINE
    對話訊息，分別指認張祐喆，經嘉義縣警察局移送臺灣臺南
    地方檢察署（下稱臺南地檢署）偵辦，經臺南地檢署檢察官
    以販賣第二級毒品罪對張祐喆提起公訴等情，有嘉義縣警察
    局布袋分局109年11月12日嘉布警偵字第1090014705號函暨
    所附陳建甫及甲○○筆錄及臺南地檢署拘票（原審訴字卷一第
    175-305頁）、嘉義縣警察局布袋分局110年1月21日嘉布警
    偵字第1100001180號函暨所附張祐喆刑事案件報告書（原審
    訴字卷一第341-345頁）、臺南地檢署檢察官110年度偵字第
    2755、8360、8361、12017號起訴書（原審訴字卷一第521-5
    25頁）各1份附卷可佐。又被告陳建甫、甲○○附表一編號1、
    3犯行所販賣之甲基安非他命來源係張祐喆乙節，業據其等
    於警詢及原審供述在卷（原審訴字卷一第185-187、201-203
    、251、265頁，原審訴字卷二第43-44頁）。是以，被告2人
    確有供出毒品來源，使偵查單位得以查獲其等毒品來源張祐
    喆，爰依毒品危害防制條例第17條第1項規定，就被告2人共
    同犯附表一編號1、3之犯行，均減輕其刑，並依法遞減之。
　⒊至於附表一編號2所示被告2人共同販賣第二級毒品及附表二
    所示被告陳建甫販賣第二級毒品部分，均無因其等之供述，
    而有查獲其他正犯或共犯之情形。均無毒品危害防制條例第
    17條第1項減輕或免除其刑規定之適用。
　㈢被告2人本案犯行均無刑法第59條規定之適用
　⒈辯護意旨雖以被告2人販賣毒品對象均為「男同志」，部分同
    志社群已演變成用性和藥物來結交朋友，圈外人欲融入社群
    ，必須一起使用藥物，否則勢必遭排斥，許多男同志在憂鬱
    無法解決時，逃逸到藥物濫用的世界是最簡單的途徑，許多
    施用者上癮的不是藥物，而是「尋求愛與歸屬」，因男同志
    族群易被貼上負面標籤，為面對困境及獲取歸屬感，才開始
    使用娛樂性藥物，追求性刺激只是表面的理由，逃脫到一個
    與現實切斷連結的世界，才是最根本的動機，上述困境均非
    普通異性戀者所得想見。被告2人本案犯行，交易金額、次
    數均非甚鉅，手法單純，目的僅為融入群體，非藉此牟取利
    益，係因偏差價值觀致罹法網，臺灣同志社群長年受主流文
    化歧視與污名化，使同志承受極大社會壓力，亦常不為家人
    理解，導致同志社群日趨封閉，其中涉及毒品吸食轉讓或交
    易，對象多僅限社群之中，據此，足認被告2人犯罪情節尚
    非嚴重，其惡性與大量走私進口或長期販賣毒品者有重大差
    異，若處以法定最低度刑，依社會一般觀念，仍有情輕法重
    之嫌，請求依刑法第59條酌量減輕其刑等語。
　⒉惟按刑法第59條規定之酌量減輕其刑，必須犯罪另有特殊之
    原因與環境，在客觀上足以引起一般同情，認為即使予以宣
    告法定最低度刑，猶嫌過重者，始有其適用。此所謂法定最
    低度刑，固包括法定最低本刑；惟遇有其他法定減輕之事由
    者，則應係指適用其他法定減輕事由減輕其刑後之最低度刑
    而言。倘被告別有法定減輕事由者，應先適用法定減輕事由
    減輕其刑後，猶認其犯罪之情狀顯可憫恕，即使科以該減輕
    後之最低度刑仍嫌過重者，始得適用刑法第59條規定酌量減
    輕其刑（最高法院100年度台上字第744號號判決參照）。
　⒊修正前毒品危害防制條例第4條第2項販賣第二級毒品罪之法
    定刑為「無期徒刑或7年以上有期徒刑，得併科新臺幣1,000
    萬元以上罰金」，附表一編號1、3所示被告2人共同販賣第
    二級毒品罪，均依毒品危害防制條例第17條第2項（修正前
    ）、第1項遞減輕其刑後，刑度已大降低。附表一編號2共同
    販賣第二級毒品及附表二被告陳建甫各次販賣第二級毒品罪
    ，依修正前毒品危害防制條例第17條第2項減刑後，均已無
    量處最低刑度猶嫌過重之情形，何況販賣毒品為法律科處重
    刑懸為厲禁之犯罪行為，109年1月15日修正、同年7月15日
    施行之毒品危害防制條第4條，猶將販賣毒品罪之法定刑大
    幅提高，顯見立法者遏止毒品氾濫之決意，被告2人漠視法
    紀，販賣毒品助長毒品流通，無視他人身心健康，危害社會
    治安，衡情並無何等足以引起一般同情之客觀情狀而有應予
    憫恕之處，縱認被告2人有身處同志之困境，要難認為應獲
    取較一般人更為寬貸之特殊待遇，自無再適用刑法第59條酌
    量減輕其刑之餘地。
肆、撤銷改判部分
一、檢察官上訴意旨略以：被告甲○○、陳建甫共同販賣第二級毒
    品次數達3次(即附表一編號1至3)，被告陳建甫就附表二販
    賣第二級毒品次數甚至高達6次，對於他人身心健康、社會
    治安均危害非輕，被告2人本案犯行自不宜寬貸。且附表一
    編號1、3共同販賣第二級毒品犯行，業經原審依毒品危害防
    制條例第17條第1項、第2項遞減其刑；被告2人就附表一編
    號2共同販賣第二級毒品犯行、被告陳建甫就附表二販賣第
    二級毒品犯行，均經原審依毒品危害防制條例第17條第2項
    、刑法第59條規定遞減其刑，並將各次販賣第二級毒品犯行
    ，均減刑至有期徒刑2年以下，相較於修正前毒品危害防制
    條例第4條第2項原先所定之法定刑，已大幅給予刑罰之寬典
    ，原審竟又將被告甲○○本案各次販賣第二級毒品及持有第二
    級毒品之刑期、被告陳建甫本案各次販賣第二級毒品之刑期
    ，均寬鬆定執行刑為有期徒刑2年（被告甲○○之宣告刑加總
    合計高達有期徒刑5年3月、被告陳建甫之宣告刑加總合計更
    高達有期徒刑15年7月），以使被告甲○○、陳建甫能符合宣
    告緩刑之要件，不僅減刑幅度甚鉅，所定執行刑更有逾越合
    理裁量之疑義，顯然無法反應渠等販毒行為之不法內涵，與
    立法者預設刑期之構想及一般國民之法律感情有異，如此輕
    縱，是否符合罪責原則之要求，顯屬有疑。原審雖謂被告2
    人於偵查、審判中均供認犯行不諱，惟此情已於量刑時斟酌
    而從輕處遇，自不能再予宣告緩刑，否則即無法彰顯立法者
    宣示杜絕毒品氾濫盛行從嚴處理之意諭，更與國民期盼彰顯
    正義之法律感情有違，原審大幅減刑後又更輕縱予以緩刑，
    已有裁量濫用之疑慮。為此，提起上訴，請撤銷原判決，更
    為適當合法之判決等語。　
二、原審以被告2人犯附表一編號1、2所示共同販賣第二級毒品
    、被告陳建甫犯附表二所示販賣第二級毒品，均事證明確，
    予以論罪科刑，並與附表一編號3所處罪刑（此部分上訴駁
    回，詳下述）分別定應執行刑及均為附義務勞務之緩刑宣告
    ，固非無見，惟查：　
　㈠原審就附表一編號2及附表二適用刑法第59條部分
　　原審以被告2人同犯附表一編號2販賣第二級毒品（1罪），
    被告陳建甫犯附表二販賣第二級毒品（6罪），在適用修正
    前毒品危害防制條例第17條第2項偵、審自白減刑後，再依
    刑法第59條之規定，分別酌量減輕其刑。然本案被告2人均
    係多次販賣第二級毒品，並非偶發之單一犯行，縱然有身處
    同志群體之困擾，仍不得漠視法律禁制規範，被告2人於行
    為時均有正當工作（被告陳建甫於本院供述任職大學，月收
    入約5萬多元，本院卷第332頁）（被告甲○○於偵查中供述在
    工廠當作業員，月薪2萬6,000元至2萬9,000元之間，偵五卷
    第17頁），有相當收入足可溫飽，即使性別認同與大多數人
    有異，亦應守法自重，不能自外於刑罰規範，渠等均明知毒
    品戕害他人身心甚巨，在自己施用之外，猶進而販賣第二級
    毒品，助長毒品氾濫，難認有「犯罪具有特殊之原因或環境
    ，依據客觀觀察，足以引起一般同情，堪可憫恕，如科以法
    定最輕刑期，仍嫌過重」之情形，原審判決適用刑法第59條
    遞減輕其刑，悖於立法目的，有裁量濫用之虞，自有適用法
    則不當之違法。
　㈡原審就附表一編號1及附表二量刑部分
　⒈刑罰之量定，固屬法院自由裁量之職權行使，惟刑事審判旨
    在實現刑罰權分配之正義，故法院對有罪被告之科刑，應符
    合罪刑相當之原則，使輕重得宜，罰當其罪，以契合社會之
    法律感情，此所以刑法第57條明定科刑時應審酌一切情狀，
    尤應注意該條所列10款事項以為科刑輕重之標準。
　⒉附表一編號1部分
　　附表一編號1所示被告2人共同販賣第二級毒品給張人國，符
    合毒品危害防制條例第17條第2項（修正前）、同條第1項之
    規定而遞減其刑，惟原審未審酌被告2人本案所犯並非偶發
    之單一犯罪，且被告2人就附表一編號1共同販賣張人國之甲
    基安非他命數量高達37.5公克，價金新臺幣（下同）5萬5,0
    00元，已非小額交易，原審量處被告2人各有期徒刑1年10月
    ，顯不足生警惕懲儆之效，難認為符合罪刑相當原則。再者
    ，附表一編號1、3被告2人共同販賣甲基安非他命犯行，均
    符合毒品危害防制條例第17條第2項（修正前）、第1項之規
    定而遞減輕其刑，然附表一編號1販毒價金高達5萬5,000元
    ，相對於附表一編號3之販毒價金僅1,000元，犯罪情節顯然
    甚為懸殊，原審就附表一編號3量處被告2人各有期徒刑1年6
    月，就附表一編號1量處被告2人各有期徒刑1年10月，刑度
    僅相差4個月，亦難謂符合比例原則。
　⒊附表二部分
　　附表二編號1至4、6所示被告陳建甫販賣甲基安非他命之價
    金均為2,000元，編號5所示販毒價金為5,000元，原審均量
    處有期徒刑1年9月，亦難謂符合比例原則。　
　㈢原審就被告2人併予宣告緩刑部分
　⒈按宣告緩刑，應就被告有無再犯之虞，及能否由於刑罰之宣
    告而策其自新等，加以審酌。次按刑事被告如何量定其刑及
    是否宣告緩刑，為求個案裁判之妥當性，法律固賦與法官裁
    量權，但此項裁量權之行使，並非得以任意或自由為之，仍
    應受一般法律原則之拘束，即必須符合所適用法律授權之目
    的，並受法律秩序之理念、法律感情及慣例等所規範，若故
    意失出，尤其是違反比例原則、平等原則時，得認係濫用裁
    量權而為違法（最高法院96年度台上字第5616號判決要旨參
    照）。　
　⒉被告2人所犯附表一所示共同販賣第二級毒品3罪，被告陳建
    甫所犯販賣第二級毒品6罪，均屬戕害他人身心健康，影響
    社會治安之重罪，且非偶然失慮而為之單一犯行，原審就附
    表一編號2、附表二部分在依修正前毒品危害防制條例第17
    條第2項減輕其刑後，再適用刑法第59條遞減其刑，已屬適
    用法則不當之違法，量刑因而失之過輕，業如前述，而就被
    告陳建甫所犯販賣第二級毒品9罪，被告甲○○所犯販賣第二
    級毒品3罪，各定應執行刑有期徒刑2年，顯不符合罪責相當
    與比例原則，更分別再諭知附義務勞務之緩刑宣告，明顯違
    反國家為遏止毒品氾濫從嚴處罰之立法意旨，失之輕縱，所
    為附義務勞務緩刑之宣告，亦有可議。
　㈣綜上，原審判決有上開違法不當與可議之處，檢察官上訴所
    指，為有理由，應由本院撤銷改判，原審就被告2人所定之
    應執行刑，亦失所附麗，應併予撤銷。
三、撤銷部分之量刑
　　爰以行為人之責任為基礎，審酌被告陳建甫、甲○○正值青壯
    ，本應依循正當方式賺取收入，渠等均供承有施用毒品惡行
    ，應明知毒品具有成癮性及濫用性，戕害身心健康甚巨，亦
    明知毒品為國家法律禁止及取締流通之違禁物，相關刑罰法
    令趨向嚴厲，仍無視於國家反毒禁令，意圖營利而販賣毒品
    ，所為不僅助長毒品流通，更因毒品具有成癮性，施用毒品
    者一旦成癮，戒除毒癮非易，間接危害社會治安。並審酌被
    告2人犯後尚能坦承犯行，共同販賣及被告陳建甫單獨販賣
    毒品之數量、販賣對象不只1人，其等犯罪動機、目的、手
    段。被告陳建甫自述具博士學歷、任職學校未兼課、月收入
    約5萬多元、未婚、無子女、與母親同住（本院卷第332頁）
    ；被告甲○○自述高職畢業、現未就業、未婚、無子女、現與
    父母同住（本院卷第332頁）。復審酌被告2人自述為「男同
    志」友人，有族群認同困境，被告陳建甫罹患雙相情緒障礙
    症（即重度憂鬰），被告甲○○現罹患非特定精神病，持續追
    蹤治療中，均據提出衛生福利部嘉南療養院診斷證明書附卷
    （見111年3月10日刑事辯論意旨狀暨附件，本院卷第337-41
    3頁），依上述被告2人之經濟、家庭與生活狀況等一切情狀
    ，爰就附表一編號1、2、附表二編號1至6分別量處附表一編
    號1、2、附表二編號1至6所示之刑。
四、撤銷部分之沒收　　　　　　　　
　㈠扣案毒品
　　扣案附表三編號3、4（被告陳建甫）、附表四編號1至12（
    被告甲○○）所示之物，經鑑驗結果，均檢出第二級毒品甲基
    安非他命成分，有高雄市立凱旋醫院109年7月20日高市凱醫
    驗字第65078號濫用藥物成品檢驗鑑定書（被告陳建甫被查
    扣之物，原審訴字卷一第169頁）、内政部警政署刑事警察
    局109年7月17日刑鑑字0000000000號鑑定書（被告甲○○被查
    扣之物，偵五卷第275至276頁）附卷可佐，上開毒品均應依
    毒品危害防制條例第18條第1項前段規定，宣告沒收銷燬之
    ，送驗耗損部分，因已滅失，爰不另宣告沒收銷燬之，而包
    裝上開毒品之包裝袋，因與其內所殘留之毒品難以析離，且
    無析離之實益與必要，應視同毒品，一併依上開規定沒收銷
    燬之。
　㈡犯罪所用之物
　　扣案被告陳建甫所有附表三編號7所示蘋果手機（I7）、被
    告甲○○所有附表四編號14所示OPPO手機、編號18所示毒品分
    裝袋、編號19所示電子磅秤，分別為被告2人共同犯附表一
    編號1、2共同販賣第二級毒品、被告陳建甫犯附表二販賣第
    二級毒品罪所用之物，業據其等於原審準備程序陳述明確（
    原審訴字卷一第112-113、151-152頁），均應依毒品危害防
    制條例第19條第1項規定宣告沒收。　　
　㈢犯罪所得
　　未扣案附表一編號1、2被告陳建甫、甲○○共同販賣毒品所得
    財物5萬6,000元、附表二被告陳建甫販賣毒品所得財物1萬5
    ,000元，均應依刑法第38條之1第1項前段規定，宣告沒收，
    因上開犯罪所得未據扣案，併依刑法第38條之1第3項規定，
    諭知於全部或一部不能沒收時或不宜執行沒收時，追徵其價
    額。
　㈣扣案附表三編號1、2之大麻（被告陳建甫），業經原審法院1
    10年度簡字第134號確定判決宣告沒收銷燬之，爰不於本案
    宣告沒收銷燬。扣案附表三編號5、6、8、9、附表四編號15
    至17所示之物，業據被告2人於原審準備程序供稱均與本案
    無關（原審訴字卷一第112-113、151-152頁），且無證據證
    明該等扣案物與被告2人本案犯行相關，爰均不予宣告沒收
    ，併予說明。　　　　
伍、上訴駁回部分（附表一編號3及被告甲○○持有大麻部分）
    原審以被告2人共同犯附表一編號3販賣第二級毒品罪，被告
    甲○○持有大麻，犯持有第二級毒品罪，均事證明確，依毒品
    危害防制條例第4條第2項、第11條第2項、第17條第2項（修
    正前）、第17條第1項、第18條第1項前段、第19條第1項，
    刑法第2條第1項前段、第11條、第28條、第41條第1項前段
    、第38條之1第1項前段、第3項之規定，並審酌被告2人無視
    國家禁令，仍意圖營利而販賣毒品，助長毒品流通，造成社
    會治安之潛在危險，其等犯罪動機、數量、手段、被告甲○○
    持有大麻之動機、數量、期間，兼衡被告陳建甫患有雙相情
    緒障礙症，目前無精神病特徵的憂鬱症發作，被告甲○○患有
    物質或已知生理狀況引起的非特定精神病、其他興奮劑濫用
    ，伴有知覺困擾中毒，業據其等於原審提出衛生福利部嘉南
    療養院診斷證明書各1份（原審訴字卷二第97、99頁）。暨
    被告2人之生活狀況、品行、智識程度等一切情狀，就附表
    一編號3共同販賣第二級毒品各量處有期徒刑1年6月，就被
    告甲○○持有大麻第二級毒品部分，量處有期徒刑2月，諭知
    易科罰金折算標準。另就沒收部分，說明：㈠扣案附表三編
    號3、4、附表四編號1至12所示之物，經鑑驗均檢出甲基安
    非他命成分（詳如前述）；附表四編號13所示之物，為被告
    甲○○持有之大麻，經鑑驗檢出大麻成分，有甲○○之高雄市立
    凱旋醫院109年7月1日高市凱醫驗字第64928號濫用藥物成品
    檢驗鑑定書（偵五卷第71頁），均應依毒品危害防制條例第
    18條第1項前段規定，宣告沒收銷燬之（包裝毒品之包裝袋
    一併沒收銷燬）。㈡扣案附表三編號7所示之物（被告陳建甫
    所有I7蘋果手機），為被告2人共同犯附表一編號3所示販賣
    第二級毒品罪所用之物，應依毒品危害防制條例第19條第1
    項規定宣告沒收。㈢未扣案被告2人共同犯附表一編號3販賣
    第二級毒品所得財物1,000元，依刑法第38條之1第1項前段
    、第3項規定，宣告沒收，於全部或一部不能沒收時或不宜
    執行沒收時，追徵其價額。核其認事用法，俱無違誤，所量
    定之刑，未逾越法定刑範圍，尚符合比例、公平及罪刑相當
    原則，所諭知之沒收，亦符合法律規定。檢察官此部分上訴
    ，為無理由，應予駁回。
陸、定執行刑
一、按數罪併罰之定應執行之刑，係出於刑罰經濟與責罰相當之
    考量，並非予以犯罪行為人或受刑人不當之利益，為一種特
    別的量刑過程，相較於刑法第57條所定科刑時應審酌之事項
    係對一般犯罪行為之裁量，定應執行刑之宣告，乃對犯罪行
    為人本身及所犯各罪之總檢視，除應考量行為人所犯數罪反
    應出之人格特性，並應權衡審酌行為人之責任與整體刑法目
    的及相關刑事政策，在量刑權之法律拘束性原則下，依刑法
    第51條第5款之規定，採限制加重原則，以宣告各刑中之最
    長期為下限，各刑合併之刑期為上限，但最長不得逾30年，
    資為量刑自由裁量權之外部界限，並應受法秩序理念規範之
    比例原則、平等原則、責罰相當原則、重複評價禁止原則等
    自由裁量權之內部抽象價值要求界限之支配，使以輕重得宜
    ，罰當其責，俾符合法律授與裁量權之目的，以區別數罪併
    罰與單純數罪之不同，兼顧刑罰衡平原則（最高法院100年
    度台上字第21號判決意旨參照）。
二、本院就前述撤銷改判部分（即附表一編號1、2、附表二）及
    附表一編號3上訴駁回部分所處之刑，審酌被告2人共同販賣
    第二級毒品、被告陳建甫販賣第二級毒品之犯罪非難重複性
    、各行為侵害法益之加重效應、法律規範本旨、刑罰邊際效
    應隨刑期而遞減、對行為人痛苦程度隨刑期而遞增、被告2
    人復歸社會之可能性，及數罪併罰之刑罰經濟、恤刑與特別
    預防之目的等情，就撤銷改判之附表一編號1、2、附表二與
    上訴駁回之附表一編號3所處均不得易科罰金及易服社會勞
    動之刑，關於被告陳建甫部分定應執行刑有期徒刑4年6月，
    被告甲○○部分定應執行刑有期徒刑3年10月。沒收部分併執
    行之。
據上論斷，應依刑事訴訟法第368條、第369條第1項前段、第364
條、第299條第1項前段，（109年7月15日修正施行前）毒品危害
防制條例第4條第2項、第17條第2項、（現行）毒品危害防制條
例第17條第1項、第18條第1項前段、第19條第1項，刑法第2條第
1項前段、第11條、第51條第5款、第38條之1第1項前段、第3項
，第40條之2第1項，判決如主文。
本案經檢察官董詠勝提起公訴及追加起訴，檢察官紀芊宇提起上
訴，檢察官陳建弘到庭執行職務。　　　　　　
中　　華　　民　　國　　111 　年　　3 　　月　　22　　日
                  刑事第六庭    審判長法  官  張瑛宗
                                      法  官  李秋瑩
                                      法  官  林逸梅
以上正本證明與原本無異。
販賣第二級毒品部分，如不服本判決，應於收受送達後20日內向
本院提出上訴書狀，其未敘述上訴之理由者並得於提起上訴後20
日內向本院補提理由書（均須按他造當事人之人數附繕本）「切
勿逕送上級法院」。
持有第二級毒品部分，不得上訴。
                                      書記官  施淑華
中　　華　　民　　國　　111 　年　　3 　　月　　22　　日

附錄本案論罪科刑法條：
（109年7月15日修正施行前）毒品危害防制條例第4條
製造、運輸、販賣第一級毒品者，處死刑或無期徒刑；處無期徒
刑者，得併科新臺幣二千萬元以下罰金。
製造、運輸、販賣第二級毒品者，處無期徒刑或七年以上有期徒
刑，得併科新臺幣一千萬元以下罰金。
製造、運輸、販賣第三級毒品者，處七年以上有期徒刑，得併科
新臺幣七百萬元以下罰金。
製造、運輸、販賣第四級毒品者，處五年以上十二年以下有期徒
刑，得併科新臺幣三百萬元以下罰金。
製造、運輸、販賣專供製造或施用毒品之器具者，處一年以上七
年以下有期徒刑，得併科新臺幣一百萬元以下罰金。 
前五項之未遂犯罰之。
　　
（109年7月15日修正施行前）毒品危害防制條例第11條
持有第一級毒品者，處三年以下有期徒刑、拘役或新臺幣五萬元
以下罰金。
持有第二級毒品者，處二年以下有期徒刑、拘役或新臺幣三萬元
以下罰金。
持有第一級毒品純質淨重十公克以上者，處一年以上七年以下有
期徒刑，得併科新臺幣一百萬元以下罰金。
持有第二級毒品純質淨重二十公克以上者，處六月以上五年以下
有期徒刑，得併科新臺幣七十萬元以下罰金。
持有第三級毒品純質淨重二十公克以上者，處三年以下有期徒刑
，得併科新臺幣三十萬元以下罰金。
持有第四級毒品純質淨重二十公克以上者，處一年以下有期徒刑
，得併科新臺幣十萬元以下罰金。
持有專供製造或施用第一級、第二級毒品之器具者，處一年以下
有期徒刑、拘役或新臺幣一萬元以下罰金。

（109年7月15日修正施行前）毒品危害防制條例第17條
犯第四條至第八條、第十條或第十一條之罪，供出毒品來源，因
而查獲其他正犯或共犯者，減輕或免除其刑。 
犯第四條至第八條之罪於偵查及審判中均自白者，減輕其刑。 

附表一（被告陳建甫、甲○○共同販賣毒品） 　　　（即原審判決附表二，起訴書犯罪事實一㈢、㈤部分）        編號      購毒者      交易時間（民國） 交易地點 交易方式、毒品種類、數量、價金（幣別：新臺幣） 原審罪名及宣告刑   本院宣告刑及沒收 1                            張人國 109年4月5日1時45分許 臺南市○○區○○路00號附近 陳建甫使用門號0000000000號行動電話內之LINE通訊軟體與張人國聯繫，得知張人國有意購買甲基安非他命，於是先聯絡張祐喆告知有人要購買甲基安非他命之消息，張祐喆得知後聯絡身分不詳之成年男子，該名男子遂於109年4月5日1時40分許，攜帶甲基安非他命至臺南市○○區○○路00號附近，由甲○○出面向張人國收取5萬5,000元後，再至該名男子車上將5萬5,000元交給該名男子，該名男子則交付37.5公克之甲基安非他命1包給甲○○，甲○○再於左列時間、地點將上開毒品交給張人國。 陳建甫共同犯販賣第二級毒品罪，處有期徒刑壹年拾月。 甲○○共同犯販賣第二級毒品罪，處有期徒刑壹年拾月。 原判決撤銷。 陳建甫共同犯販賣第二級毒品罪，處有期徒刑貳年。 甲○○共同犯販賣第二級毒品罪，處有期徒刑貳年。 扣案附表三編號7、附表四編號14、18、19所示之物，均沒收。 未扣案共同販賣毒品所得財物新臺幣伍萬伍仟元，沒收，如全部或一部不能沒收或不宜執行沒收時，追徵其價額。  2 林政睿 109年5月25日1時2分許 臺南市○○區○○路00號5樓D室 陳建甫使用門號0000000000號行動電話內之LINE通訊軟體聯繫林政睿約定毒品交易事宜後，由甲○○於左列時、地，將甲基安非他命1包交付林政睿，並收取價金1,000元。 陳建甫共同犯販賣第二級毒品罪，處有期徒刑壹年玖月。 甲○○共同犯販賣第二級毒品罪，處有期徒刑壹年玖月。 原判決撤銷。 陳建甫共同犯販賣第二級毒品罪，處有期徒刑參年陸月。 甲○○共同犯販賣第二級毒品罪，處有期徒刑參年陸月。 扣案附表三編號7、附表四編號14、18、19所示之物，均沒收。 未扣案共同販賣毒品所得財物新臺幣壹仟元，沒收，如全部或一部不能沒收或不宜執行沒收時，追徵其價額。 3 林政睿 109年5月26日23時30分許 臺南市○○區○○路00號5樓D室 甲○○於109年5月26日19時許在臺南市○○區○○路00號5樓D室以8萬4,000元向張祐喆購買甲基安非他命後，由陳建甫使用門號0000000000號行動電話內之LINE通訊軟體聯繫林政睿約定毒品交易事宜，甲○○再於左列時、地，將甲基安非他命1包交付林政睿，並收取價金1,000元。 陳建甫共同犯販賣第二級毒品罪，處有期徒刑壹年陸月。 甲○○共同犯販賣第二級毒品罪，處有期徒刑壹年陸月。 上訴駁回。   

附表二（被告陳建甫販賣毒品部分） 　　　（即原審判決附表三，起訴書犯罪事實一㈣部分）       編號      購毒者      交易時間（民國）  交易地點                  交易方式、毒品種類、數量、價金（幣別：新臺幣） 所犯罪名及宣告刑   本院宣告刑及沒收 1          陳宥均 109年4月16日0時30分許 臺南市○區○○路000號前 陳建甫使用門號0000000000號行動電話內之LINE通訊軟體與陳宥均聯繫後，陳建甫於左列時、地，將甲基安非他命1包交付陳宥均，並收取價金2,000元。 陳建甫犯販賣第二級毒品罪，處有期徒刑壹年玖月。 原判決撤銷。 陳建甫犯販賣第二級毒品罪，處有期徒刑參年柒月。 扣案附表三編號7所示之物，沒收。 未扣案販賣毒品所得財物新臺幣貳仟元，沒收，如全部或一部不能沒收或不宜執行沒收時，追徵其價額。 2                          陳宥均 109年5月1日23時35分許 臺南市○區○○路000號前 陳建甫使用門號0000000000號行動電話內之LINE通訊軟體與陳宥均聯繫後，陳建甫於左列時、地，將甲基安非他命1包交付陳宥均，並收取價金2,000元。 陳建甫犯販賣第二級毒品罪，處有期徒刑壹年玖月。 原判決撤銷。 陳建甫犯販賣第二級毒品罪，處有期徒刑參年柒月。 扣案附表三編號7所示之物，沒收。 未扣案販賣毒品所得財物新臺幣貳仟元，沒收，如全部或一部不能沒收或不宜執行沒收時，追徵其價額。 3      陳宥均     109年5月18日22時15分許  臺南市○區○○路000號前 陳建甫使用門號0000000000號行動電話內之LINE通訊軟體與陳宥均聯繫後，陳建甫於左列時、地，將甲基安非他命1包交付陳宥均，並收取價金2,000元。 陳建甫犯販賣第二級毒品罪，處有期徒刑壹年玖月。 原判決撤銷。 陳建甫犯販賣第二級毒品罪，處有期徒刑參年柒月。 扣案附表三編號7所示之物，沒收。 未扣案販賣毒品所得財物新臺幣貳仟元，沒收，如全部或一部不能沒收或不宜執行沒收時，追徵其價額。 4 呂仁傑 109年5月23日13時40分許 臺南市○○區○○路00號前 陳建甫使用門號0000000000號行動電話內之LINE通訊軟體與呂仁傑聯繫後，陳建甫於左列時、地，將甲基安非他命1包交付呂仁傑，並收取價金2,000元。 陳建甫犯販賣第二級毒品罪，處有期徒刑壹年玖月。 原判決撤銷。 陳建甫犯販賣第二級毒品罪，處有期徒刑參年柒月。 扣案附表三編號7所示之物，沒收。 未扣案販賣毒品所得財物新臺幣貳仟元，沒收，如全部或一部不能沒收或不宜執行沒收時，追徵其價額。 5 楊榮欽 109年5月30日23時40分許 臺南市○○區○○路00號前 陳建甫使用門號0000000000號行動電話內之LINE通訊軟體與楊榮欽聯繫後，陳建甫於左列時、地，將甲基安非他命1包交付楊榮欽，並收取價金5,000元。 陳建甫犯販賣第二級毒品罪，處有期徒刑壹年玖月。 原判決撤銷。 陳建甫犯販賣第二級毒品罪，處有期徒刑參年捌月。 扣案附表三編號7所示之物，沒收。 未扣案販賣毒品所得財物新臺幣伍仟元，沒收，如全部或一部不能沒收或不宜執行沒收時，追徵其價額。 6 楊榮欽 109年5月31日12時30分許 臺南市○○區○○路00號前 陳建甫使用門號0000000000號行動電話內之LINE通訊軟體與楊榮欽聯繫後，陳建甫於左列時、地，將甲基安非他命1包交付楊榮欽，並收取價金2,000元。 陳建甫犯販賣第二級毒品罪，處有期徒刑壹年玖月。 原判決撤銷。 陳建甫犯販賣第二級毒品罪，處有期徒刑參年柒月。 扣案附表三編號7所示之物，沒收。 未扣案販賣毒品所得財物新臺幣貳仟元，沒收，如全部或一部不能沒收或不宜執行沒收時，追徵其價額。 

附表三（被告陳建甫經警查獲之物）（即原審判決附表五） 搜索日期：109年6月1日上午7時至7時30分 搜索地點：臺南市○區○○○街00號（警三卷第29頁以下）    編號 品名 數量 備註 1 第二級毒品大麻 1包，含袋重0.91公克(檢驗前淨重0.609公克、檢驗後淨重0.450公克) 原審另案110年度簡字第134號確定判決諭知沒收銷燬。 2 第二級毒品大麻 1包，含袋重0.52公克(檢驗前淨重0.308公克、檢驗後淨重0.208公克)  3 第二級毒品甲基安非他命 1包，含袋重0.40公克(檢驗前淨重0.039公克、檢驗後淨重0.027公克) 沒收銷燬。 4 第二級毒品甲基安非他命 1包，含袋重0.69公克(檢驗前淨重0.323公克、檢驗後淨重0.310公克)  5 咖啡包 1包，含袋重10.97公克(檢驗前淨重10.061公克、檢驗後淨重8.978公克)  6 蘋果手機（SE） （IMEI：0000000000000 00） 1支   7 蘋果手機（I7） （IMEI：0000000000000 00、門號：0000000000 號） 1支（含SIM卡1張）  沒收。 8 三星手機 (IMEI：00000000000000 /01） 1支   9 HTC手機（A9） （IMEI：0000000000000 00） 1支   

附表四（被告甲○○經警查獲之物）（即原審判決附表六） 搜索日期：109年6月1日上午6時30分至7時10分 搜索地點：臺南市○○區○○路00號5樓D室（警四卷第26頁以下）     編號 品名 數量 備註一 備註二 1 第二級毒品甲基安非他命 1包，含袋重29.31公克　 編號1至7及9至11，驗前總毛重103.82公克（包裝總重約9.54公克），驗前總淨重約94.28公克 沒收銷燬。 2 第二級毒品甲基安非他命 1包，含袋重37.03公克　   3 第二級毒品甲基安非他命 1包，含袋重11.17公克　   4 第二級毒品甲基安非他命 1包，含袋重17.79公克　   5 第二級毒品甲基安非他命 1包，含袋重1.58公克　   6 第二級毒品甲基安非他命 1包，含袋重0.88公克   7 第二級毒品甲基安非他命 1包，含袋重1.39公克　   8 第二級毒品甲基安非他命 1包，含袋重0.46公克　 編號8及12，驗前總毛重0.88公克（包裝總重約0.55公克），驗前總淨重約0.33公克 沒收銷燬。 9 第二級毒品甲基安非他命 1包，含袋重1.20公克　 編號1至7及9至11，驗前總毛重103.82公克（包裝總重約9.54公克），驗前總淨重約94.28公克  10 第二級毒品甲基安非他命 1包，含袋重1.17公克　   11 第二級毒品甲基安非他命 1包，含袋重1.21公克　   12 第二級毒品甲基安非他命 1包，含袋重0.34公克　 編號8及12，驗前總毛重0.88公克（包裝總重約0.55公克），驗前總淨重約0.33公克  13 第二級毒品大麻 1包，含袋重0.28公克　 檢驗前淨重0.143公克、檢驗後淨重0.094公克 沒收銷燬。 14 OPPO手機 （IMEI1：000000000000000、IMEI2：000000000000000） 1支   沒收。 15 紅米手機 （IMEI1：000000000000000、IMEI2：000000000000000） 1支    16 APPLE手機 （IMEI：00000000000000 0） 1支   17 記帳簿冊 1本   18 毒品分裝袋 1包  沒收。 19 電子磅秤 1個  沒收。